臺灣高等法院刑事裁定
110年度聲字第357號
聲  請  人  臺灣高等檢察署檢察官
受  刑  人  莊育聖



上列聲請人因受刑人數罪併罰有二裁判以上，聲請定其應執行之
刑（110年度執聲字第113號），本院裁定如下：
    主  文
莊育聖犯如附表所示各罪所處之刑，應執行有期徒刑伍年。
    理  由
一、聲請意旨略以：受刑人莊育聖因違反毒品危害防制條例等數
    罪，先後經判決確定如聲請書附表，應依刑法第53條、第50
    條第1項前段、第51條第5款規定，定其應執行之刑，爰依刑
    事訴訟法第477條第1項聲請裁定。
二、按裁判確定前犯數罪者，併合處罰之，而數罪併罰有二以上
    裁判者，應定其應執行之刑，其宣告多數有期徒刑者，於各
    刑中之最長期以上，各刑合併之刑期以下，定其刑期，但不
    得逾30年，刑法第50條、第51條第5款、第53條分別定有明
    文。次按刑事訴訟法第370條第2項、第3項，已針對第二審
    上訴案件之定應執行之刑，明定有不利益變更禁止原則之適
    用，於分屬不同案件之數罪併罰有應更定執行刑者，本於同
    為定刑裁定應為相同處理之原則，法院於裁定定應執行之刑
    時，自仍應有不利益變更禁止原則法理之考量，亦即另定之
    執行刑，其裁量所定之刑期，不得較重於前定之執行刑加計
    後裁判宣告之刑之總和，否則即與法律秩序理念及法律目的
    之內部界限有違（最高法院103年度第14次刑事庭決議及最
    高法院93年度台非字第192號判決意旨參照）。
三、經查：本件受刑人莊育聖因違反毒品危害防制條例等數罪，
    先後經判決確定如附表所示之刑，且各該罪均係在附表編號
    1所示之罪判決確定前所犯，並以本院為其犯罪事實最後判
    決法院，是檢察官聲請定應執行刑，本院審核認其聲請為正
    當，再者，受刑人所犯附表編號1至2所示之罪，前經臺灣桃
    園地方法院（下稱桃園地院）108年度審訴字第315號判決定
    應執行刑有期徒刑1年確定，附表編號3至4所示之罪，前經
    桃園地院108年度審訴字第508號判決定應執行刑有期徒刑1
    年確定，附表編號5至6所示之罪，前經桃園地院108年度審
    訴字第535號判決定應執行刑有期徒刑1年確定，附表編號7
    至9所示之罪，前經桃園地院108年度審訴字第1036號判決定
    應執行刑有期徒刑1年10月確定，有本院前案紀錄表附卷可
    稽，則參照前揭說明，本院就附表所示各罪再定應執行刑時
    ，自應受上開判決所定應執行刑總和，與其他判決宣告刑合
    計之內部界限所拘束，爰依前揭法條規定及實務見解，並參
    酌上開各罪宣告刑總和上限、各刑中最長期，審酌受刑人犯
    罪情節及行為次數，就其所犯前揭各罪為整體非難評價，定
    如主文所示之應執行刑。
據上論斷，應依刑事訴訟法第477條第1項，刑法第50條第1項前
段、第53條、第51條第5款，裁定如主文。
中　　華　　民　　國　　110 　年　　1 　　月　　26　　日
　　　　　　      刑事第七庭  審判長法　官  孫惠琳
　　　　　　　　　　　　　　　　　  法　官  王惟琪
　　　　　　　　　　　　　　　　　  法　官  連雅婷
以上正本證明與原本無異。
如不服本裁定，應於收受送達後5日內向本院提出抗告狀。
                                    書記官  潘文賢
中　　華　　民　　國　　110 　年　　1 　　月　　27　　日

附件：受刑人莊育聖定應執行刑案件一覽表
編　　　號  1 2 3 罪　　　名  毒品危害防制條例 毒品危害防制條例 毒品危害防制條例 宣　告　刑  有期徒刑10月 有期徒刑7月 有期徒刑10月 犯罪日期  107.11.29為警採尿時起回溯26小時內之某時 107/11/28（聲請書附表應予更正） 107.12.09為警採尿時起回溯26小時內之某時 偵查(自訴)機關年度案號  桃園地檢107毒偵7487號 桃園地檢107毒偵7487號 桃園地檢107毒偵7715號 最後 事實審 法院 桃園地院 桃園地院 桃園地院  案號 108年度審訴字第315號 108年度審訴字第315號 108年度審訴字第508號  判決日期 108/05/17 108/05/17 108/05/17 確定 判決 法院 桃園地院 桃園地院 桃園地院  案號 108年度審訴字第315號 108年度審訴字第315號 108年度審訴字第508號  判決 確定 日期 108/06/14 108/06/14 108/06/21 是否為得易科罰金之案件  否 否 否 備註  附表編號1至2所示之罪前經桃園地院108年度審訴字第315號判決定應執行刑有期徒刑1年確定。  附表編號3至4所示之罪前經桃園地院108年度審訴字第508號判決定應執行刑有期徒刑1年確定。 

編　　　　號  4 5 6 罪　　　　　  毒品危害防制條例 毒品危害防制條例 毒品危害防制條例 宣　告　刑  有期徒刑7月 有期徒刑10月 有期徒刑7月 犯罪日期  107.12.09為警採尿時起回溯96小時內之某時 107/12/03 107/12/03 偵查(自訴)機關年度案號  桃園地檢107毒偵7715號 桃園地檢107毒偵7696號 桃園地檢107毒偵7696號 最後 事實審 法　院 桃園地院 桃園地院 桃園地院  案　號 108年度審訴字第508號 108年度審訴字第535號 108年度審訴字第535號  判決  日期 108/05/17 108/05/17 108/05/17 確定 判決 法　院 桃園地院 桃園地院 桃園地院  案　號 108年度審訴字第508號 108年度審訴字第535號 108年度審訴字第535號  判決 確定 日期 108/06/21 108/06/21 108/06/21 是否為得易科罰金之案件  否 否 否  備註   附表編號3至4所示之罪前經桃園地院108年度審訴字第508號判決定應執行刑有期徒刑1年確定。 附表編號5至6所示之罪前經桃園地院108年度審訴字第535號判決定應執行刑有期徒刑1年確定。  

編　　　　號  7 8 9 罪　　　　名  毒品危害防制條例 毒品危害防制條例 毒品危害防制條例 宣　告　刑  有期徒刑7月 有期徒刑10月 有期徒刑10月 犯罪日期  107/11/23 107/11/23 108/01/16 偵查(自訴)機關年度案號  桃園地檢107毒偵7486號（聲請書附表載為「74862號」，應予更正）等 桃園地檢107毒偵7486號（聲請書附表載為「74862號」，應予更正）等 桃園地檢107毒偵7486號（聲請書附表載為「74862號」，應予更正）等 最後 事實審 法　院 桃園地院 桃園地院 桃園地院  案　號 108年度審訴字第1036號 108年度審訴字第1036號 108年度審訴字第1036號  判決 日期 108/09/12 108/09/12 108/09/12 確定 判決 法　院 桃園地院（聲請書附表應予更正） 桃園地院（聲請書附表應予更正） 桃園地院（聲請書附表應予更正）  案　號 108年度審訴字第1036號（聲請書附表應予更正） 108年度審訴字第1036號（聲請書附表應予更正） 108年度審訴字第1036號（聲請書附表應予更正）  判決 確定 日期 109/01/21 109/01/21 109/01/21 是否為得易罰金之案件  否 否 否  備註   附表編號7至9所示之罪前經桃園地院108年度審訴字第1036號判決定應執行刑有期徒刑1年10月確定。   

編　　　　號  10 罪　　　　名  毒品危害防制條例 宣　告　刑  有期徒刑10月 犯罪日期  108/04/09 偵查(自訴)機關年度案號  桃園地檢108毒偵2281號 最後 事實審 法　院 臺灣高院  案　號 109年度上訴字第1172號  判決 日期 109/05/20 確定 判決 法　院 臺灣高院  案　號 109年度上訴字第1172號  判決 確定 日期 109/06/17 是否為得易科罰金之案件  否 備註  空白